---
output: html_document
---

```{r setup, include=FALSE}
knitr::opts_chunk$set(echo = TRUE)
```

## Asignación 1 - Derek Arbaiza Barrantes {.tabset}

### Consumo de proteina en Europa

Carga de datos
```{r echo=FALSE}
library(corrplot)
EuropeData <- read.csv("ConsumoEuropa.csv", header = TRUE, sep = ";", dec=",", row.names = 1)
print(EuropeData)
#str(EuropeData)
```

Máximo, Mínimo & Promedio \
Lista de consumo total por países:
```{r echo=FALSE}
Sumatory <- c(rowSums(EuropeData))

Sumatory
cat("El país de más consumo fue Francia con", max(Sumatory))
cat("El país de menos consumo fue Noruega con", min(Sumatory))
cat("El promedio de consumo fue de ", mean(Sumatory))
```

Bloxplot & Datos Atípicos
```{r echo=FALSE}
boxplot(EuropeData, main="Valores atípicos", col="magenta")
cat("Se puede observar que Carne-Animal, Huevos, Carne-Pescado tienen datos atípicos.")

```

Correlaciones
```{r echo=FALSE}
corrplot(cor(EuropeData), method="number")
cat("Basado en el gráfico anterior se puede determinar que:\
    Hay un relación fuerte negativa entre semillas y carne de cerdo: esto dando a entender que no necesariamente cuando consumían un producto, no necesariamente el otro estaba disponible.\
    Tambien se puede observar una relación fuerte positiva entre semillas y cereales: esto da a comprender que cuando estaba uno disponible, el otro también.\
    Por último se puede observar una relación fuerte negativa entre cereales y huevo. Esto dando a entender que mientras un producto se consumia, no necesariamente el otro producto era consumido.")
```

Gráfico de dispersión\
```{r echo=FALSE}
plot(EuropeData$CarneCerdo, EuropeData$CarnePescado, xlab = "Carne de cerdo", ylab="Carne de pescado")
cat("Se puede determinar basado en el gráfico anterior que la cantidad del cerdo y pescado fluctuaba tanto que no se genera un posible tendencia.")
```

```{r echo=FALSE}
plot(EuropeData$Frutas, EuropeData$Semillas, xlab="Frutas", ylab="Semillas")
cat("Se puede determinar basado en el gráfico anterior se forma un grupo de frutas entre 4 gramos y semillas entre 1 a 2 gramos; esto dando a enteder que ese puso ser el tamaño común en esos items.")
```


### Posibilidades de un infarto
Carga de data
```{r echo=FALSE}
HeartData <- read.csv("SAheart.csv", header = TRUE, sep = ";", dec=".")
HeartDataJustNumeric <- HeartData[-c(5, 10)]
#str(HeartData)
```

Mínimo, máximo y promedio
```{r echo=FALSE}
AllAddedData <- (rowSums(HeartDataJustNumeric))
cat("Sumando todos los datos por fila, el máximo obtenido es:" , max(AllAddedData))
cat("Sumando todos los datos por fila, el mínimo obtenido es:" , min(AllAddedData))
cat("El promedio obtenido es:" , mean(AllAddedData))

```

Boxplot
\
```{r echo=FALSE}
HeartDataWithAtipics <- HeartDataJustNumeric[-c(4, 8)]
boxplot(HeartDataWithAtipics, main="Variables con datos atípicos")
```

Matriz de relaciones\
```{r echo=FALSE}
corrplot(cor(HeartDataJustNumeric), method="number",)
cat("Basado en el gráfico anterior se puede concluir que:\
Hay una relación positiva fuerte entre la obesidad (obesity) y adiposidad(adiposity). Esto dando a entender que entre más obeso se sea y más grasa debajo de la piel se tenga(adiposidad): más alto el riesgo de sufrir un infarto.\ 
Hay una relación negativa fuerte entre el tabaco(tabacco) y el colesterol de lipoproteínas de baja densidad(ldl). Esto se comprende que aunque una persona fume y tenga ldl, no es tan alto el riesgo de un infarto.\
Hay una relación fuerte positiva entre la edad(age) y la adiposidad(adiposity). Esto se podría interpretar como que entre más adiposidad se tenga y más entrado en edad se esté: más alto el riesgo de sufrir un infarto.")
```

Gráfico de dispersión\
```{r echo=FALSE}
plot(HeartDataJustNumeric$tobacco, HeartDataJustNumeric$age, xlab="Tabaco", ylab="Edad")
cat("Basado en el gráfico anterior se puede determinar que la mayoría de personas en la muestra no fumaba o fumaba poco.")

plot(HeartDataJustNumeric$obesity, HeartDataJustNumeric$alcohol, xlab="Obesidad", ylab="Alcohol")
cat("Se puede determinar basado en el gráfico anterior que no necesariamente el hecho de tener obesidad está relacionado con el alcohol, al tener una gran concentración con nivel de alcohol 0.")
```

### Titanic
Carga de data
```{r echo=FALSE}
TitanicData <- read.csv("titanic.csv", header = TRUE, sep = ",", dec=".", row.names = 1)
#str(TitanicData)
  
```

Mínimo, Máximo & Promedio con NA.
```{r echo=FALSE}
getMax <- function(){
  maxValue <- 0
  for(i in 1:length(TitanicData$Age)){
    if(is.na(TitanicData$Age[i])){
      
    }
    else{
      if(TitanicData$Age[i]>maxValue){
        maxValue <- TitanicData$Age[i]
      }
      else{
        
      }
    }
  }
  return(cat("La mayor edad encontrada fue de:", maxValue))
}
getMin <- function(){
  minValue <- TitanicData$Age[1]
  for(i in 1:length(TitanicData$Age)){
    if(is.na(TitanicData$Age[i])){
      
    }
    else{
      if(TitanicData$Age[i]<minValue){
        minValue <- TitanicData$Age[i]
      }
      else{
        
      }
    }
  }
  return(cat("La menor edad encontrada fue de:", minValue))
}
getAverage <- function(){
  counter <- 0
  sumatory <- 0
  for(i in 1:length(TitanicData$Age)){
    if(is.na(TitanicData$Age[i])){
      
    }
    else{
      counter <- counter + 1
      sumatory <- sumatory + TitanicData$Age[i]
    }
  }
  return(cat("Promedio encontrado", (sumatory/counter)))
}

getMax()
getMin()
getAverage()

```

Mínimo, Máximo & Promedio con 0 en vez de NA.
```{r echo=FALSE}
TitanicData[is.na(TitanicData)] <- 0
cat("La edad máxima encontrada fue de", max(TitanicData$Age))
cat("La edad mínima encontrada fue de", min(TitanicData$Age))
cat("La edad promedio fue de", mean(TitanicData$Age))
```

Diferencias
```{r echo=FALSE}
cat("Se puede apreciar una diferencia entre la edad mínima. Esto porque se establece 0 como el valor a reemplazar los N/A. Y siempre va a ser el valor menor. Sobre todo tomando en cuenta la naturaleza de la variable, una edad, no existe menos 1 año.\
La otra diferencia apreciable es el promedio. Esto porque en la primera comparativa se toma en cuenta solo los valores diferentes a N/A. El el segundo caso se toman en cuenta porque se reemplazaron con 0.\n
Mi recomendación es usar el primer método. Considero que es más exacto pero sería una regla del 'approach' que se quiera tomar.")
```

Boxplot
```{r echo=FALSE}
TitanicDataJustNumeric <- TitanicData[-c(3, 4, 8, 10, 11)]
boxplot(TitanicDataJustNumeric[-c(1,2)], main="Boxplot con valores atípicos")
```
Matrix de correlaciones
```{r echo=FALSE}
TitanicDataJustNumeric[is.na(TitanicDataJustNumeric)] <- 0
corrplot(cor(TitanicDataJustNumeric), method="number")
cat("Basado en el gráfico anterior se puede determinar que:\
Hay una relación fuerte negativa entre tarifa (fare) y clase(class). Esto dando a entender que no necesariamente el costo del tiquete iba de acuerdo con la clase.\n
Hay una relación fuerte negativa entre si sobrevivió y la tarifa; dando a entender que no necesariamente la clase fue un factor de sobrevivencia.\n
Hay una relación negativa fuerte entre la edad y la clase. Esto dando a entender que no necesariamente la clase iba con el edad.")
```

Plot
```{r echo=FALSE}
plot(TitanicDataJustNumeric$Fare, TitanicDataJustNumeric$Pclass, xlab="Tarifa", ylab="Clase")
cat("Se puede interpretar que la mayoría de personas viajaron en primer clase. Y hubo una persona que pagó más de 500$ ")

plot(TitanicDataJustNumeric$Age, TitanicDataJustNumeric$Pclass, xlab="Edad", ylab="Tarifa")
cat("Se puede interpretar que la edad no era un factor para la clase. Hubo personas de todas las edades viajando en la primera, segunda y tercera clase.  ")
```
